【裁判字號】    97,易,8
【裁判日期】    970218
【裁判案由】    竊盜
【裁判全文】
臺灣桃園地方法院刑事判決                 97年度易字第8號
公  訴  人  臺灣桃園地方法院檢察署檢察官
被      告  甲○○原名許秋東.
上列被告因竊盜案件，經檢察官提起公訴（96年度偵字第5077號）
，經本院認有刑事訴訟法第451 條之1 第4 項但書第1 款之情形
，改行通常訴訟程序（96年桃簡字第2677號），被告於本院準備
程序進行中，就被訴事實為有罪之陳述，經本院告知簡式審判程
序意旨，並聽取公訴人及被告之意見後，本院裁定依簡式審判程
序審理，並判決如下：
    主  文
甲○○攜帶兇器竊盜，累犯，處有期徒刑柒月，減為有期徒刑參
月又拾伍日，如易科罰金以新臺幣壹仟元折算壹日。扣案之鐵鉗
壹支沒收。
    事  實
一、被告甲○○（原名許秋東，於民國90年3 月19日更名）前因
    違反肅清煙毒條例等案件，經臺灣高等法院以83年上訴字第
    830 號合計判處應執行有期徒刑10年確定，刑期起算日83年
    8 月15日，於88年3 月31日交付保護管束，指揮書執行完畢
    日期93年4 月24日，在有期徒刑所餘刑期內，未經撤銷假釋
    者，其未執行之刑，以已執行論。詎猶不知悛悔，意圖為自
    己不法之所有，於96年2 月5 日下午3 時許，在桃園縣大園
    鄉沙崙村6 鄰115 號沙灘前，持其所有客觀上足以對人之生
    命身體構成威脅、具有危險性可供兇器使用之鐵鉗1 支，剪
    斷乙○○所有之捕鰻苗漁網1 個而竊取之，得手後，隨即駕
    駛車號LR─7982號自小客車正欲離去時，適為乙○○鄰居發
    現，通知乙○○報警查獲，並扣得甲○○所供竊取上開漁網
    所用之鐵鉗1 支。
二、案經乙○○訴由桃園縣政府警察局大園分局移送臺灣桃園地
    方法院檢察署檢察官偵查起訴。
    理  由
一、按刑事訴訟法第273 條之1 規定除被告所犯為死刑、無期徒
    刑、最輕本刑為三年以上有期徒刑之罪、或高等法院管轄第
    一審案件者外，於審判期日前之程序進行中，被告先就被訴
    事實為有罪之陳述時，審判長得告知被告簡式審判程序之旨
    ，並聽取當事人、代理人、辯護人及輔佐人之意見後，裁定
    進行簡式審判程序。經查，本件被告甲○○被訴竊盜乙案，
    非前開不得進行簡式審判程序之案件，經被告於本院行準備
    程序時就被訴事實為有罪之陳述，且經法官告知被告簡式審
    判程序之旨，聽取被告及檢察官之意見後，爰依右開刑事訴
    訟法第273 條之1 之規定，裁定改依簡式審判程序審判之，
    合先敘明。
二、上揭犯罪事實，迭經被告甲○○於偵查及本院審理時坦承不
    諱。且經證人即告訴人乙○○於警詢及本院訊問時證述綦詳
    。並有被告所有供行竊所用之器具鐵鉗1 支扣案可佐。此外
    ，復有現場及被告之行竊工具照片6 張、乙○○出具之贓物
    認領單1 紙在卷可稽，足徵被告自白核與事實相符，洵堪採
    信。本案事證明確，被告犯行洵堪認定，應予依法論科。
三、按刑法第321 條第1 項第3 款所謂兇器，凡於人之生命身體
    之安全，易生危險者均屬之，因攜帶兇器行竊，只需行竊時
    攜帶具有危險性之兇器為已足，並不以主觀上有以該兇器行
    兇之意圖為必要（最高法院70年度臺上字第6110號判決、71
    年度臺上字第728 號判決意旨參照）。而被告持以行竊用之
    鐵鉗1 支，屬金屬材質製成，質地堅硬，有扣案之鐵鉗及照
    片在卷可徵，足見扣案鐵鉗於客觀上足以對人之身體生命構
    成威脅、具有危險性可供兇器使用，無論被告甲○○人主觀
    上是否旨在行兇抑僅用以行竊，在客觀上既具有行兇之危險
    性，自屬攜帶兇器。核被告甲○○所為，係犯刑法第321 條
    第1 項第3 款攜帶兇器竊盜罪。被告有如事實欄所示之論罪
    科刑及徒刑執行完畢情形，有臺灣高等法院被告前案紀錄表
    、臺灣桃園地方法院檢察署刑案資料查註紀錄表各1 份在卷
    可考，其於有期徒刑執行完畢5 年內故意再犯本件有期徒刑
    以上之罪，為累犯，應依刑法第47條第1 項之規定加重其刑
    。爰審酌被告竊取他人之物，侵害他人財產權，所為自當非
    難，惟所竊取之財物價值不高，及其犯罪之動機、目的、手
    段、品性、生活狀況、智識程度、已取得被害人原諒，並賠
    償被害人損害，業據被害人陳明在卷，及犯罪後尚能坦承犯
    行得等一切情狀，量處如主文所示之刑。又被告本件犯罪時
    間係在96年4 月24日以前，應依中華民國96年罪犯減刑條例
    第2 條第1 項第3 款、第7 條規定，減其宣告刑二分之一，
    並諭知易科罰金之折算標準，以示懲儆。
四、扣案鐵鉗1 支為被告所有，且供犯本件竊盜之用，業經被告
    於偵審中供述明確，爰依刑法第38條第1 項第2 款規定宣告
    沒收。
據上論斷，應依刑事訴訟法第452 條、第273 條之1 第1 項、第
299 條第1 項前段，刑法第321 條第1 項第3 款、第47條第1 項
、第41條第1 項前段、第38條第1 項第2 款，中華民國96年罪犯
減刑條例第2 條第1 項第3 款、第7 條、第9 條，判決如主文。
本案經檢察官林清安到庭執行職務。
中    華    民    國    97    年    2     月    18    日
                  刑事第八庭  法  官  邱滋杉
 以上正本證明與原本無異。
如不服本判決，應於判決送達後10日內向本院提出上訴狀（應附
繕本），上訴於臺灣高等法院。
                              書記官  陳玉芳
中    華    民    國    97    年    2     月    21    日
附錄本判決論罪科刑法條：
中華民國刑法第321條（加重竊盜罪）
犯竊盜罪而有左列情形之一者，處 6 月以上、 5 年以下有期徒
刑：
一  於夜間侵入住宅或有人居住之建築物、船艦或隱匿其內而犯
之者。
二  毀越門扇、牆垣或其他安全設備而犯之者。
三  攜帶兇器而犯之者。
四  結夥三人以上而犯之者。
五  乘火災、水災或其他災害之際而犯之者。
六  在車站或埠頭而犯之者。
前項之未遂犯罰之。


司法院資訊處製作；財團法人民間司法改革基金會備份。
